臺灣桃園地方法院刑事裁定
                                   111年度聲字第1432號
聲明異議人
即  受刑人  徐華亮



上列聲明異議人即受刑人因竊盜案件，不服檢察官之執行指揮（
臺灣桃園地方檢察署111年度執更字第1230號），聲明異議，本
院裁定如下：
    主  文
聲明異議駁回。
    理  由
一、聲明異議人即受刑人徐華亮聲明異議意旨略以：聲明異議人
    經受本院判決應執行有期徒刑6個月，其中以易科罰金執行
    完畢者，為本院110年度壢簡字第1089號判決有期徒刑3個月
    ，所餘殘刑為有期徒刑3個月，遂再經臺灣桃園地方檢察署
    檢察官以111年度執更字第1230號執行傳票命令上載明「若
    欲聲請易科罰金請攜帶92000元到署聲請」，故而異議人備
    妥現金到場口頭請求准予易科罰金時，始經書記官轉達檢察
    官意旨為受刑人竊盜前科紀錄太多，遂不准予易科罰金云云
    ，因認臺灣桃園地方檢察署執行之指揮處分不當，遂依法聲
    明異議等語。
二、按受刑人或其法定代理人或配偶以檢察官執行之指揮為不當
    者，得向諭知該裁判之法院聲明異議，刑事訴訟法第484條
    定有明文。而所稱「檢察官執行之指揮不當」，應包括執行
    之指揮違法及執行方法不當等情形在內（最高法院77年度台
    抗字第741號裁定意旨參照）。又刑罰執行，由檢察官依指
    揮書附具之裁判書為之，刑事訴訟法第457條第1項、第458
    條規定至明；而判決確定後即生效力，檢察官如依確定判決
    內容為指揮執行，自難指檢察官執行之指揮為違法或其執行
    方法不當；除法院之確定判決或定執行刑之確定裁定有違法
    情事，經非常上訴或再審程序，加以撤銷或變更者外，原確
    定裁判有其執行力，檢察官應據以執行；從而，於法院之確
    定裁判變更前，檢察官據以執行，其執行之指揮即難認有違
    法或不當（最高法院100年度台抗字第936號、101年度台抗
    字第301號、103年度台抗字第624號裁定意旨參照）。
三、次按犯最重本刑為5年以下有期徒刑以下之刑之罪，而受6個
    月以下有期徒刑或拘役之宣告者，得以新臺幣1千元、2千元
    或千元折算1日，易科罰金；但確因不執行所宣告之刑，難
    收矯正之效，或難以維持法秩序者，不在此限，刑法第41條
    第1項定有明文。依該條文之立法理由，個別受刑人是否有
    不宜易科罰金之情形，在刑事執行程序中，檢察官得依該項
    但書規定，審酌受刑人是否具有「確因不執行所宣告之刑，
    難收矯正之效，或難以維持法秩序」等事由決定之。是檢察
    官對於得易科罰金案件之指揮執行，若在考量犯罪特性、情
    節及受刑人個人特殊事由等因素後，認受刑人確有因不執行
    所宣告之刑，難收矯正之效，或難以維持法秩序者，自得不
    准予易科罰金，此乃檢察官指揮執行時得依職權裁量之事項
    。倘檢察官之指揮執行未濫用權限，自不得任意指摘為違法
    ，此觀諸刑事訴訟法第457條第1項前段規定「執行裁判由為
    裁判法院之檢察官指揮之」尤明。而法院原則上僅對檢察官
    之判斷程序有無違背法令、事實認定有無錯誤、所審認之事
    實與刑法第41條第1項之裁量要件有無合理關連、有無逾越
    法律規定之範圍等問題，有介入審查之必要（最高法院99年
    度台抗字第899號裁定意旨參照）。
四、經查：
　㈠聲明異議人因竊盜案件，經本院以111年度聲字第628號裁定
    應執行有期徒刑6月確定，其中有期徒刑3月業已易科罰金執
    行完畢，尚餘殘刑有期徒刑3月，嗣送臺灣桃園地方檢察署
    執行，經檢察官審查後，認「8犯竊盜，前案均易科罰金執
    行完畢，仍反覆再犯，倘准其易科罰金及易服社會勞動難收
    矯正之效」等理由，不准易科罰金、不准易服社會勞動，並
    以執行傳票通知聲明異議人應於111年5月2日上午9時至臺灣
    桃園地方檢察署執行等情，有上開裁定及臺灣高等法院被告
    前案紀錄表在卷可憑，並經本院職權調閱臺灣桃園地方檢察
    署111年度執更字第1230號案卷核閱無誤，堪以認定。
　㈡又聲明異議人除本案犯行外，另①於96年間因竊盜案件，經本
    院以96年度壢簡字第1464號判決判處有期徒刑2月確定，於9
    7年3月18日徒刑易科罰金執行完畢；②於98年間因竊盜案件
    ，經臺灣板橋地方法院（現更名為臺灣新北地方法院）以98
    年度簡字第7479號判決判處拘役20日確定，於98年11月11日
    拘役易科罰金執行完畢；③於99年間因竊盜案件，經臺灣士
    林地方法院以100年度審易字第291號判決判處有期徒刑5月
    確定，於100年10月7日徒刑易科罰金執行完畢；④於103年間
    因加重竊盜未遂案件，經本院以104年度審簡字第776號判決
    判處有期徒刑4月確定，於105年3月10日徒刑易科罰金執行
    完畢；⑤於104年間因竊盜案件，經臺灣新北地方法院以105
    年度審簡字第80號判決判處有期徒刑4月確定，於105年8月2
    9日徒刑易科罰金執行完畢；⑥於108年間因竊盜案件，經臺
    灣新北地方法院以108年度簡字第6127號判決判處拘役55日
    確定，於109年2月5日拘役易科罰金執行完畢；⑦於110年間
    因竊盜案件，經本院以110年度壢簡字第1089號判決判處有
    期徒刑3月確定，於110年11月8日徒刑易科罰金執行完畢，
    有臺灣高等法院被告前案紀錄表在卷可憑。是檢察官審酌上
    情後，認聲明異議人共7犯竊盜案件，均係易科罰金繳清執
    行完畢，卻屢屢再犯，綜合上情而否准聲明異議人易科罰金
    之聲請，核其裁量權之行使，程序並無違背法令，事實認定
    亦無錯誤，審認之事實與裁量之要件具合理關連，無逾越法
    律規定之範圍，屬檢察官裁量權之合法行使範圍，難認有何
    違法或不當之情形。
  ㈢聲明異議人雖以：傳票命令係載明「若欲聲請易科罰金請攜
    帶92000元到署聲請」乙節，已足令聲明異議人信賴檢察官
    同意給予受刑人易科罰金之執行方式，使聲明異議人產生信
    賴利益云云，經查，執行傳票命令背面已記載「對於易科罰
    金之聲請，經核符規定者，即得准許」等文字，益徵准許易
    科罰金與否屬檢察官指揮執行時得依職權裁量之事項，是聲
    明異議人上開所述，難認有據。
五、綜上所述，本件檢察官執行之指揮經核未有何逾越法律授權
    或專斷等濫用權力之情事，聲明異議人之聲明異議，為無理
    由，應予駁回。
六、依刑事訴訟法第486條，裁定如主文。
中    華    民    國    111    年   8     月    16    日
                  刑事第十六庭  法  官  呂宜臻
以上正本證明與原本無異。
如不服本裁定，應於裁定送達後5 日內向本院提出抗告狀。
  　　　　　　　　　　　　　　　書記官　黃心姿
中　　華　　民　　國　　111 　年　　8 　　月　　17　　日